Minutes et répertoires du notaire Pierre COLLET, 18 février 1764 - 28 décembre 1782 (étude X)
Archives nationales
- Minutes de Pierre COLLET, janvier 1764 - mai 1788; MC/ET/X/559 - MC/ET/X/724
  - Minutes. 1777, septembre - 1777, octobre, septembre 1777 - octobre 1777; MC/ET/X/665
  - Minutes. 1777, novembre - 1777, décembre, novembre 1777 - décembre 1777; MC/ET/X/666
  - Minutes. 1778, janvier - 1778, février, janvier 1778 - février 1778; MC/ET/X/667
  - Minutes. 1778, mars - 1778, avril, mars 1778 - avril 1778; MC/ET/X/668
  - Minutes. 1778, mai - 1778, juin, mai 1778 - juin 1778; MC/ET/X/669
    - Inventaire après décès d'Ignazio Cietti, époux de Rosa Allioli, et père de Fançois Cietti (représenté par son tuteur Charles Cietti) et Pierre Cietti, représenté par Jean Philippe Favrat, écuyer, secrétaire du roi, avocat au Parlement, substitut du procureur au Châtelet, rue Sainte-Avoye., 16 juin 1778; MC/ET/X/669
      Les membres du conseil général de la commune robespierriste de Paris (200 actes), par Béatrice Vanuxem, 1992-1993 (base de données migrée: voir contexte dans le Plan d’orientation général - Notaires de Paris, guides thématiques du Minutier).
      Date de création de la notice: 2006
      inventaire après décès; Sainte-Avoie (rue); Cietti, Ignazio; Allioli, Rosa; Cietti Charles; Cietti, François; Cietti, Joachim; Cietti, Pierre; Favrat, Jean- Philippe; secrétaire du roi (Ancien Régime); avocat au parlement (Ancien Régime)
  - Minutes. 1778, juillet, juillet 1778; MC/ET/X/670
  - Minutes. 1778, août - 1778, septembre, août 1778 - septembre 1778; MC/ET/X/671
  - Minutes. 1778, octobre, octobre 1778; MC/ET/X/672
  - Minutes. 1778, novembre, novembre 1778; MC/ET/X/673
  - Minutes. 1778, décembre, décembre 1778; MC/ET/X/674
  - Minutes. 1779, janvier, janvier 1779; MC/ET/X/675
  - Minutes. 1779, février, février 1779; MC/ET/X/676
  - Minutes. 1779, mars - 1779, avril, mars 1779 - avril 1779; MC/ET/X/677
    - Vente à Jean-Germain Dumesnil de Merville, avocat au parlement, président au grenier à sel de Montfort-l'Amaury, de l'office de notaire par Marie Angélique Giraud, veuve de Jacques Macquer, notaire au Châtelet., 27 mars 1779; MC/ET/X/677
      Notaires des XVIe-XVIIIe siècles (4153 actes), par Claire Béchu, Catherine Grodecki, Marie-Antoinette Fleury, Madeleine Jurgens, Marie-Françoise Limon-Bonnet, Pierre-Yves Louis, Xenia Pamfilova, Isabelle Pebay, v. 1950, 1986-1994 (fichier papier entièrement dématérialisé; voir contexte dans le Plan d’orientation général - Notaires de Paris, guides thématiques du Minutier).
      traité d'office; Montfort-l'Amaury (Yvelines); Dumesnil de Merville, Jean Germain; Giraud, Marie Angélique; Macquer, Jacques; avocat au parlement (Ancien Régime); notaire; magistrat
  - Minutes. 1779, mai - 1779, juin, mai 1779 - juin 1779; MC/ET/X/678
  - Minutes. 1779, juillet - 1779, août, juillet 1779 - août 1779; MC/ET/X/679
  - Minutes. 1779, septembre, septembre 1779; MC/ET/X/680
  - Minutes. 1779, octobre, octobre 1779; MC/ET/X/681
  - Minutes. 1779, novembre, novembre 1779; MC/ET/X/682
  - Minutes. 1779, décembre, décembre 1779; MC/ET/X/683
  - Minutes. 1780, janvier - 1780, février, janvier 1780 - février 1780; MC/ET/X/684
  - Minutes. 1780, mars, mars 1780; MC/ET/X/685
  - Minutes. 1780, avril, avril 1780; MC/ET/X/686
  - Minutes. 1780, mai - 1780, juin, mai 1780 - juin 1780; MC/ET/X/687
  - Minutes. 1780, juillet - 1780, août, juillet 1780 - août 1780; MC/ET/X/688
  - Minutes. 1780, septembre - 1780, octobre, septembre 1780 - octobre 1780; MC/ET/X/689
  - Minutes. 1780, novembre - 1780, décembre, novembre 1780 - décembre 1780; MC/ET/X/690
  - Minutes. 1781, janvier - 1781, février, janvier 1781 - février 1781; MC/ET/X/691
  - Minutes. 1781, mars - 1781, avril, mars 1781 - avril 1781; MC/ET/X/692
  - Minutes. 1781, mai - 1781, juin, mai 1781 - juin 1781; MC/ET/X/693
  - Minutes. 1781, juillet - 1781, août, juillet 1781 - août 1781; MC/ET/X/694
  - Minutes. 1781, septembre - 1781, octobre, septembre 1781 - octobre 1781; MC/ET/X/695
  - Minutes. 1781, novembre - 1781, décembre, novembre 1781 - décembre 1781; MC/ET/X/696
  - Minutes. 1782, janvier - 1782, février, janvier 1782 - février 1782; MC/ET/X/697
  - Minutes. 1782, mars - 1782, avril, mars 1782 - avril 1782; MC/ET/X/698
  - Minutes. 1782, mai - 1782, juin, mai 1782 - juin 1782; MC/ET/X/699
  - Minutes. 1782, juillet - 1782, septembre, juillet 1782 - septembre 1782; MC/ET/X/700
  - Minutes. 1782, octobre - 1782, 28 décembre, octobre 1782 - 28 décembre 1782; MC/ET/X/701
    Du 18 au 28 décembre 1782, les actes sont signés par Louis Gittard, notaire substituant.
  - Minutes (reconstitution de l'état civil parisien). 1764 - 1782, MC/ET/X/702
    Acte(s) de la même période coté(s) séparément:
    Voir aussi MC/ET/X/560, MC/ET/X/868.
    Ces minutes ont été retirées et constituées en recueil factice pour la reconstitution de l'état-civil parisien, actes de notoriété, dépôts de pièces, emprunt du duc d'Orléans et autres documents auxquels sont annexés des extraits authentiques d'état-civil parisien.
  - Minutes (reconstitution de l'état civil parisien). 1764 - 1782, MC/ET/X/703
    Ces minutes ont été retirées et constituées en recueil factice pour la reconstitution de l'état civil parisien, actes de notoriété, dépôts de pièces, emprunt du duc d'Orléans et autres documents auxquels sont annexés des extraits authentiques d'état civil parisien.
  - Minutes (actes imparfaits). 1764 - 1781, MC/ET/X/704
    acte imparfait
  - Minutes (constitutions de rentes publiques). 1768, juillet - 1768, octobre, juillet 1768 - octobre 1768; MC/ET/X/705
    1768, juillet et octobre: édit de novembre 1767, dettes de la guerre, de la marine et des colonies.
    constitution de rente
  - Minutes (constitutions de rentes publiques). 1768, octobre - 1768, 21 novembre, octobre 1768 - 21 novembre 1768; MC/ET/X/706
    1768, octobre et 21 novembre: édit de novembre 1767, dettes de la guerre, de la marine et des colonies.
  - Minutes (constitutions de rentes publiques). 1768, 14 octobre - 1768, 30 décembre, 14 octobre 1768 - 30 décembre 1768; MC/ET/X/707
    Édit de novembre 1767, dettes de la guerre, de la marine et des colonies.
  - Minutes (constitutions de rentes publiques). 1768, 22 novembre - 1768, décembre, 22 novembre 1768 - décembre 1768; MC/ET/X/708
    1768, 22 novembre et décembre: édit de novembre 1767, dettes de la guerre, de la marine et des colonies.
  - Minutes (constitutions de rentes publiques). 1768, novembre - 1768, décembre, novembre 1768 - décembre 1768; MC/ET/X/709
    1709, novembre et décembre: édit de novembre 1767, dettes de la guerre, de la marine et des colonies.
  - Minutes (constitutions de rentes publiques). 1766, juillet - 1766, août, juillet 1766 - août 1766; MC/ET/X/710
    1766 juillet et août: édit de décembre 1764, rentes remboursables au denier 20 et au-dessus du denier 20.
  - Minutes (constitutions de rentes publiques). 1766, septembre - 1766, octobre, septembre 1766 - octobre 1766; MC/ET/X/711
    1766, septembre et octobre: édit de décembre 1764, rentes remboursables au denier 20 et au-dessus du denier 20.
  - Minutes (constitutions de rentes publiques). 1766, novembre - 1766, décembre, novembre 1766 - décembre 1766; MC/ET/X/712
    1766, novembre et décembre: édit de décembre 1764, rentes remboursables au denier 20 et au-dessus du denier 20.
  - Minutes (constitutions de rentes publiques). 1769, mai, mai 1769; MC/ET/X/713
    Édit de décembre 1764, rentes remboursables au denier 20 et au-dessus du denier 20.
  - Minutes (constitutions de rentes publiques). 1769, juillet, juillet 1769; MC/ET/X/714
  - Minutes (constitutions de rentes publiques). 1766, mars - 1766, avril, mars 1766 - avril 1766; MC/ET/X/715
    1766 mars et avril: édit d'août 1765, rentes viagères.
  - Minutes (constitutions de rentes publiques). 1770, novembre - 1770, décembre, novembre 1770 - décembre 1770; MC/ET/X/716
    1770, novembre et décembre: lettres patentes du 9 février 1770 et arrêt du Conseil du 5 juillet 1770, rentes viagères.
  - Minutes (constitutions de rentes publiques). 1771, décembre - 1788, mai, décembre 1771 - mai 1788; MC/ET/X/717
    1771, décembre: édit de novembre 1747 et délibération du 18 septembre 1755, Compagnie des Indes, rentes viagères.
    1772, janvier et avril: édit de novembre 1747 et délibération du 18 septembre 1755, Compagnie des Indes, rentes viagères.
    1788, mai: édit de novembre 1747 et délibération du 18 septembre 1755, Compagnie des Indes, rentes viagères.
  - Minutes (constitutions de rentes publiques). 1774, mars - 1774, décembre, mars 1774 - décembre 1774; MC/ET/X/718
    1774, mars à mai et juillet à décembre: lettres patentes du 12 juin 1771 et arrêt du Conseil du 27 octobre 1771, rentes viagères à huit pour cent sur une tête et à sept pour cent sur deux têtes..
  - Minutes (constitutions de rentes publiques). 1765, mai, mai 1765; MC/ET/X/719
    Édit de décembre 1764, rentes remboursables au denier 20 et au-dessus du 20.
  - Minutes (constitutions de rentes publiques). 1765, juin, juin 1765; MC/ET/X/720
  - Minutes (constitutions de rentes publiques). 1765, août, août 1765; MC/ET/X/721
  - Direction des créanciers de Charles Anne de Montmorency-Luxembourg. 1769 - 1786, MC/ET/X/722
    délibération; Montmorency-Luxembourg, Charles Anne de (1721-1777)
  - Direction des créanciers de Charles Anne de Montmorency-Luxembourg. 1769 - 1786, MC/ET/X/723
  - Direction des créanciers de Charles Anne de Montmorency-Luxembourg. 1769 - 1786, MC/ET/X/724
    Voir aussi MC/ET/X/570, MC/ET/X/575.
- Répertoire(s) de Pierre COLLET, 18 février 1764 - 23 décembre 1782; MC/RE/X/13 - MC/RE/X/14
  - Répertoire. 1764, 18 février - 1775, 7 février, 18 février 1764 - 7 février 1775; MC/RE/X/13
    Informations concernant le classement et la cotation:
    Le niveau inférieur de description, quand il existe, correspond aux mentions d'actes contenues dans le répertoire. Parmi celles-ci, certaines peuvent y être décrites, de manière plus ou moins détaillée. Pour consulter l'acte proprement dit, il convient de rechercher la cote au niveau des articles (registre ou liasse) des minutes du notaire (cote de type 'MC/ET').
  - Répertoire. 1775, 7 février - 1782, 23 décembre, 7 février 1775 - 23 décembre 1782; MC/RE/X/14
    - Contrat de mariage entre le sieur Sauvaget et la veuve Ancelet, 6 janvier 1780
      Mention dans le répertoire du notaire coté:
      MC/RE/X/14
      Informations concernant le classement et la cotation du document:
      Attention: la cote de répertoire (de type 'MC/RE') ne permet pas de consulter la minute de l'acte. ll convient de rechercher la cote de la minute (de type 'MC/ET') au niveau des articles (registre ou liasse) de minutes du notaire.
      L'accès aux images numérisées des pages du répertoire se fait au niveau de description supérieur (' Répertoire du notaire '), rubrique ' Consulter les archives numérisées associées'.
      Base Généanot des actes contenant des renseignements d'état civil, 1780-1790 par l'association La France généalogique, 2004-2012 (base de données migrée: voir contexte dans le Plan d’orientation général - Notaires de Paris, guides thématiques du Minutier).
      contrat de mariage; Sauvaget (sieur); Ancelet (veuve)
    - Contrat de mariage entre le sieur François Joseph Deschamps Benoist et mademoiselle Marie-Geneviève Legendre, 8 janvier 1780
      contrat de mariage; Deschamps Benoît, François-Joseph; Legendre, Marie-Geneviève
    - Contrat de mariage entre Nicolas Loquin et Marie Jeanne Chalot, 8 janvier 1780
      contrat de mariage; Loquin, Nicolas; Chalot, Marie-Jeanne
    - Dépôt d'extrait mortuaire de madame la veuve Choly, 10 janvier 1780
      acte d'état civil; dépôt de pièces; Choly (madame veuve)
    - Inventaire après décès de mademoiselle Marie Thérèze et Marie Adélayde Rohault, 18 janvier 1780
      inventaire après décès; Rohault, Marie-Thérèze; Rohault, Marie-Adélayde
    - Contrat de mariage entre le sieur Jean Claude Leroy et mademoiselle Adélaïde Victoire Jalliot, 20 janvier 1780
      contrat de mariage; Leroy, Jean-Claude; Jalliot, Adélaïde-Victoire
    - Inventaire après décès de madame Edmée Aubié veuve de sieur Etienne Boutet, 22 janvier 1780
      inventaire après décès; Aubie, Edmée; Boutet, Etienne (veuve du sieur)
    - Contrat de mariage entre le sieur Jean Dalignet et mademoiselle Louise Françoise Desjardins, 27 janvier 1780
      contrat de mariage; Dalignet, Jean; Desjardins, Louise-Françoise
    - Notoriété justifiant du décès de madame Collance veuve Tiphaine, 27 janvier 1780
      notoriété; Collance (madame); Tiphaine (veuve)
    - Inventaire après décès de Marie Anne Ranché veuve du sieur Nicolas Garot, 28 janvier 1780
      inventaire après décès; Ranche, Marie-Anne; Garot, Nicolas (veuve du sieur)
    - Notoriété du décès du sieur Barillot, 28 janvier 1780
      notoriété; Barillot (sieur)
    - Contrat de mariage entre le sieur Parmentier et la demoiselle Reichet, 29 janvier 1780
      contrat de mariage; Parmentier (sieur); Reichet (demoiselle)
    - Contrat de mariage entre le sieur Louis Breschard et mademoiselle Rose Victoire Depouhiet, 31 janvier 1780
      contrat de mariage; Breschard, Louis; Depouhiet, Rose-Victoire
    - Contrat de mariage entre le sieur Fiard et mademoiselle Mehne, 1er février 1780
      contrat de mariage; Fiard (sieur); Mehne (mademoiselle)
    - Contrat de mariage entre Jean Charles Moreau et la demoiselle Marie Lacroix, 4 février 1780
      contrat de mariage; Moreau, Jean-Charles; Lacroix, Marie
    - Contrat de mariage entre Jacques Claude Godeau et la demoiselle Marie Geneviève Fay, 5 février 1780
      contrat de mariage; Godeau, Jacques-Claude; Fay, Marie-Geneviève
    - Notoriété du décès de monsieur Tonnellier, 5 février 1780
      notoriété; Tonnelier (monsieur)
    - Contrat de mariage entre Jacques Thomas Lenjalley et Marie Monge, 5 février 1780
      contrat de mariage; Lenjalley, Jacques-Thomas; Monge, Marie
    - Contrat de mariage entre Michel André Moreau et dame Marie Louise Régnier veuve de monsieur Goujon, 6 février 1780
      contrat de mariage; Moreau, Michel-André; Regnier, Marie-Louise; Goujon (veuve de monsieur)
    - Inventaire après décès de madame Marie Catherine Leguillon épouse de monsieur Ducardonnay, 6 février 1780
      inventaire après décès; Leguillon, Marie-Catherine; Ducardonnay (Epouse de monsieur)
    - Testament de Marie Anne Guilorget, 7 février 1780
      testament; Guilorget, Marie-Anne
    - Notoriété en rectification des noms des héritiers Toquiny et procuration à monsieur Vignon, 14 février 1780
      notoriété; Toquiny (héritiers); Vignon (monsieur)
    - Notoriété en rectification des noms du sieur Mathieu Géraud, 17 février 1780
      notoriété; Geraud, Mathieu
    - Inventaire après décès du sieur Louis Augustin Legrand, 18 février 1780
      inventaire après décès; Legrand, Louis-Augustin
    - Inventaire après décès de François Simon, 26 février 1780
      inventaire après décès; Simon, François
    - Inventaire après décès de Marie Thérèze Martin veuve du sieur Christophe Audemont, 29 février 1780
      inventaire après décès; Martin, Marie-Thérèze; Audemont, Jean-Christophe (veuve de)
    - Inventaire après décès de Marie Jeanne Raffier femme du sieur François Martinet, 3 mars 1780
      inventaire après décès; Raffier, Marie-Jeanne; Martinet, François (femme du sieur)
    - Inventaire après décès de dame Françoise Dufour épouse de monsieur François Charles Moncelet, 8 mars 1780
      inventaire après décès; Dufour, Françoise; Moncelet, François-Charles (Epouse de monsieur)
    - Inventaire après décès de Jeanne Cambaut veuve Laplainche, 17 mars 1780
      inventaire après décès; Cambaut, Jeanne; Laplainche (veuve)
    - Inventaire après décès de Jean Joseph Paccard, 17 mars 1780
      inventaire après décès; Paccard, Jean-Joseph
    - Contrat de mariage entre Jean Claude Cazeau et Marie Jeanne Audon, 23 mars 1780
      contrat de mariage; Cazeau, Jean-Claude; Audon, Marie-Jeanne
    - Contrat de mariage entre Jean Pierre Lacour et Françoise Jeanne Legert, 27 mars 1780
      contrat de mariage; Lacour, Jean-Pierre; Legert, Françoise-Jeanne
    - Inventaire après décès d'Antoine Carabiz, 29 mars 1780
      inventaire après décès; Carabiz, Antoine
    - Contrat de mariage entre François Martinet et Marguerite Tronchet, 31 mars 1780
      contrat de mariage; Martinet, François; Tronchet, Marguerite
    - Notoriété en rectification du nom de baptème du sieur Bonnedame, 5 avril 1780
      notoriété; Bonnedame (sieur)
    - Contrat de mariage entre François Bourat et Marie Jeanne Lebreton, 7 avril 1780
      contrat de mariage; Bourat, François; Lebreton, Marie-Jeanne
    - Contrat de mariage entre Nicolas Mitz et Jeanne Nicolle Dehernne, 7 avril 1780
      contrat de mariage; Mitz, Nicolas; Dehernne, Jeanne-Nicolas
    - Inventaire après décès de madame Catherine Elisabeth Boffin femme de Louis Renard, 12 avril 1780
      inventaire après décès; Boffin, Catherine-Elisabeth; Renard, Louis (femme de)
    - Testament de Madelaine Arnoult, 17 avril 1780
      testament; Arnoult, Madelaine
    - Contrat de mariage entre le sieur Pelloy et la demoiselle Moreau, 19 avril 1780
      contrat de mariage; Pelloy (sieur); Moreau (demoiselle)
    - Contrat de mariage entre le sieur Troulard et la demoiselle Marie Marguerite Collau, 21 avril 1780
      contrat de mariage; Troulard (sieur); Collau, Marie-Marguerite
    - Contrat de mariage entre le sieur Jean Hubert Peloye et la demoiselle Denise Marie Adélayde Moreau, 24 avril 1780
      contrat de mariage; Peloye, Jean-Hubert; Moreau, Denise-Marie-Adélayde
    - Inventaire après décès dame Marie Anne Dezerth épouse de Martin Donon, 24 avril 1780
      inventaire après décès; Dezerth, Marie-Anne; Dono, Martin (Epouse de)
    - Contrat de mariage entre Jean Dauphin et Elisabeth Plu, 25 avril 1780
      contrat de mariage; Dauphin, Jean; Plu, Elisabeth
    - Inventaire après décès du sieur Edmé Mander, 26 avril 1780
      inventaire après décès; Mander, Edmé
    - Inventaire après décès du sieur André Voisin, 2 mai 1780
      inventaire après décès; Voisin, André
    - Contrat de mariage entre monsieur Cadié et mademoiselle Dubreuilt, 3 mai 1780
      contrat de mariage; Cadie (monsieur); Dubreuilt (mademoiselle)
    - Contrat de mariage entre le sieur Claude Marie Dupuis Delome et dame Marguerite Charlotte Goulard veuve Legros, 5 mai 1780
      contrat de mariage; Dupius Delome, Claude-Marie; Goulard, Marguerite-Charlotte; Legros (veuve)
    - Contrat de mariage entre le sieur Joseph Laviné et dame Jean Baptiste Dozange, 11 mai 1780
      contrat de mariage; Lavine, Joseph; Dozange, Jean-Baptiste
    - Inventaire après décès de Françoise Madelaine Léger femme du sieur J. B. Cellier, 12 mai 1780
      inventaire après décès; Leger, Françoise-Madelaine; Cellier, J. B. (sieur)
    - Notoriété de la succession Gehier, 17 mai 1780
      notoriété; dépôt de pièces; Gehier (succession)
    - Contrat de mariage entre le sieur Nicolas Lecomte et la dame Madelaine Richard, 18 mai 1780
      contrat de mariage; Lecomte, Nicolas; Richard, Madelaine
    - Contrat de mariage entre le sieur Debain et la demoiselle Débilote, 26 mai 1780
      contrat de mariage; Debain (sieur); Debilote (demoiselle)
    - Contrat de mariage entre le sieur Baudet et la dame Surcouf, 27 mai 1780
      contrat de mariage; Baudet (sieur); Surcouf (dame)
    - Testament de mademoiselle Boucher, 31 mai 1780
      testament; Boucher (mademoiselle)
    - Testament déposé de madame Dechastau et de son extrait mortuaire, 6 juin 1780
      testament; dépôt de pièces; acte d'état civil; dépôt de pièces; Dechastau (madame)
    - Inventaire après décès de la dame Gabrielle Robliz, 13 juin 1780
      inventaire après décès; Robliz, Gabrielle
    - Contrat de mariage entre le sieur Therrin et la mademoiselle Harmasé, 14 juin 1780
      contrat de mariage; Therrin (sieur); Harmase (mademoiselle)
    - Notoriété concernant Boutillier, 16 juin 1780
      notoriété; Boutillier
    - Inventaire après décès du sieur Pierre Itasse, 23 juin 1780
      inventaire après décès; Itasse, Pierre
    - Inventaire après décès du sieur Jean Cellier, 27 juin 1780
      inventaire après décès; Cellier, Jean
    - Notoriété concernant Deschamps, 27 juin 1780
      notoriété; Deschamps
    - Inventaire après décès de dame Marguerite Elisabeth Ficiatier épouse de monsieur Jean Baptiste Regley, 27 juin 1780
      inventaire après décès; Ficiatier, Marguerite-Elisabeth; Regley, Jean-Baptiste (Epouse de)
    - Notoriété concernant le nombre des héritiers du sieur Jean Chevallier, 2 juillet 1780
      notoriété; Chevallier, Jean
    - Contrat de mariage entre Edmé Faurax et Anne Elisabeth Peyrot, 5 juillet 1780
      contrat de mariage; Faurax, Edmé; Peyrot, Anne-Elisabeth
    - Notoriété en rectification du nom de monsieur Sourdain, 13 juillet 1780
      notoriété; Sourdian (monsieur)
    - Contrat de mariage entre Jean Louis Pierre Hendier et Marie Madelaine Landier, 17 juillet 1780
      contrat de mariage; Hendier, Jean-Louis-Pierre; Landier, Marie-Madelaine
    - Inventaire après décès de Marie Claude Degrilly femme du sieur Chopard, 19 juillet 1780
      inventaire après décès; Degrilly, Marie-Claude; Chopard (femme du sieur)
    - Inventaire après décès du sieur Jean Pierre Berge, 24 juillet 1780
      inventaire après décès; Berge, Jean-Pierre
    - Testament de Louise Dubornet femme Massury, 25 juillet 1780
      testament; Dubornet, Louise; Massury (femme)
    - Inventaire après décès du sieur Jacques François Jourdain, 26 juillet 1780
      inventaire après décès; Jourdain, Jacques-François
    - Notoriété concernant Baudement, 1er août 1780
      notoriété; Baudement
    - Inventaire après décès du sieur Pierre Thomas Bourguignon, 3 août 1780
      inventaire après décès; Bourguignon, Pierre-Thomas
    - Contrat de mariage entre Louis Grégoire Granger et Jeanne Rose Sandon, 6 août 1780
      contrat de mariage; Granger, Louis-Grégoire; Sandon, Jeanne-Rose
    - Contrat de mariage entre le sieur Gabriel Poupardin et la demoiselle Honorine Elisabeth Ester Housel, 7 août 1780
      contrat de mariage; Poupardin, Gabriel; Housel, Honorine-Elisabeth-Ester
    - Notoriété constatant le décès du sieur Saraden, 11 août 1780
      notoriété; Saraden (sieur)
    - Contrat de mariage entre Joseph Gaspard Nicolas Pérou et dame Marie Madelaine Thérèze Comefroy, 17 août 1780
      contrat de mariage; Perou, Joseph-Gaspard-Nicolas; Comefroy, Marie-Madelaine-Thérèze
    - Contrat de mariage entre le sieur François Revolet et Marie Pittet, 18 août 1780
      contrat de mariage; Revolet, François; Pittet, Marie
    - Inventaire après décès de dame Jeanne Françoise Garoth épouse de monsieur Danale, 18 août 1780
      inventaire après décès; Garoth, Jeanne-Françoise; Danale (Epouse de monsieur)
    - Testament de monsieur Fleury, 28 août 1780
      testament; Fleury (monsieur)
    - Testament déposé de mademoiselle Cazaud, 28 août 1780
      testament; dépôt de pièces; Cazaud (mademoiselle)
    - Contrat de mariage entre le sieur Bernard Panemaud; la demoiselle Marie Louise Pinard, 28 août 1780
      contrat de mariage; Panenaud, Bernard; Pinard, Marie-Louise
    - Inventaire après décès de Marie Jeanne Gambon épouse du sieur Jacques Mallet aubergiste à Saint-Germain, 29 août 1780
      inventaire après décès; Saint-Germain-des-Prés (hameau); Gambon, Marie-Jeanne; Mallet, Jacques (Epouse de); hôtelier
    - Inventaire après décès du sieur Edmé Laurent Narlin, 31 août 1780
      inventaire après décès; Narlin, Edmé-Laurent
    - Contrat de mariage entre Pierre Vulliet et Bénédicte Reine Duhoux, 5 septembre 1780
      contrat de mariage; Vulliet, Pierre; Duhoux, Bénédicte-Reine
    - Contrat de mariage entre le sieur Courtin et la demoiselle Manier, 11 septembre 1780